# IFRS 15销售佣金摊销如何处理？

提问人：jadeycai 时间：2018-05-15 12:46:11
请教陈版，房地产企业销售佣金，约定在收到全部房款以后支付总价的1%，在IFRS 15要求下，收到预收款时候按照收款额1%确认资产，那么在实现销售的时候，是作为销售费用，销售成本还是冲减销售收入呢？

回答人：chenyiwei
佣金是接受第三方服务的对价，故应计入销售费用。这一点与原准则下一致。

提问人：ivancheng 时间：2018-05-15 20:44:54
安永的A closer look at the new revenue recognition standard(Updated October 2017)第 275 页有如下内容： 9.3.1 Costs to obtain a contract ...... The standard cites sales commissions as a type of an incremental cost that may require capitalisation under the standard. For example, commissions that are related to sales from contracts signed during the period may represent incremental costs that would require capitalisation. The standard does not explicitly address considerations for different types of commission programmes. Therefore, entities will have to exercise judgement to determine whether sales commissions are incremental costs and, if so, the point in time when the costs would be capitalised.关于该段文字的准则示例中是企业自身的销售员工，然而该段文字并未明确区分内部员工的销售佣金与第三方服务的销售佣金，我个人理解均是已达成的销售直接相关的销售佣金，请问准则的其他地方是否有明确或暗示内部员工的销售佣金可以资本化，而外部第三方服务方的销售佣金不能资本化？

回答人：chenyiwei
并无内外之分。符合资本化条件的佣金，摊销时应计入销售费用。

提问人：rita_1990 时间：2018-05-16 19:55:55
求问陈版对于自己的营销人员的工资部分，如何划分这个资本化的范围，部分管理人员销售人员的奖金也是和当年预售的业绩相关，但是未有明确的比例（例如，当年预售情况好，特批了一笔奖金，奖励策划等团队），这部分也该资本化吗？这个是否可以理解为正常的奖金，只是以提成的形式进行了计算，可以直接费用化？

回答人：chenyiwei
你说的情况不能资本化，并非对应于特定的客户合同的取得成本。